臺灣臺中地方法院刑事判決
109年度訴字第1307號
公  訴  人  臺灣臺中地方檢察署檢察官
被      告  董偉智




上列被告因違反毒品危害防制條例案件，經檢察官提起公訴（10
9年度毒偵字第826號），本院判決如下：
    主  文
董偉智施用第一級毒品，累犯，免刑。
    犯罪事實
一、董偉智曾於民國92年間，因施用第一級毒品案件，經本院裁
    定送勒戒處所觀察、勒戒後，認無繼續施用毒品傾向，於92
    年7月10日出所。詎其仍未戒除毒癮，竟基於施用第一級毒
    品之犯意，於109年1月30日16時25分為警採尿時往前回溯96
    小時內某時，在臺中市○○區○○路00號住所，以將第一級毒品
    海洛因置入針筒後注射方式，施用第一級毒品海洛因1次。
    嗣於109年1月30日16時25分許前某時，因另案涉犯竊盜案件
    到案說明，而於109年1月30日16時25分許，為警徵得其同意
    後採集尿液送驗，結果呈嗎啡、可待因陽性反應，始悉上情
    。
二、案經臺中市政府警察局霧峰分局報告臺灣臺中地方檢察署檢
    察官偵查起訴。
    理    由
壹、證據能力部分：
一、按被告以外之人於審判外之陳述，雖不符刑事訴訟法第159
    條之1至第159條之4之規定，而經當事人於審判程序同意作
    為證據，法院審酌該言詞陳述或書面陳述作成時之情況，認
    為適當者，亦得為證據；又當事人、代理人或辯護人於法院
    調查證據時，知有第159條第1項不得為證據之情形，而未於
    言詞辯論終結前聲明異議者，視為有前項之同意，刑事訴訟
    法第159條之5定有明文。經查，本判決以下所引用據以認定
    被告董偉智犯罪之被告以外之人於審判外之陳述，性質上屬
    傳聞證據，業經本院於審理期日踐行調查證據程序，公訴人
    及被告在本院110年9月7日審理時，均表示同意作為證據使
    用(見本院卷第381頁)，經本院審酌認該等證據之作成或取
    得，並無證據顯示有何違背程序規定、不當或顯不可信之情
    事，認以之為證據應屬適當，依刑事訴訟法第159條之5第1
    項規定，具有證據能力。
二、本案認定事實引用之卷內其餘非供述證據，均與本案待證事
    實具有關聯性，並無證據證明係公務員違背法定程序取得，
    依刑事訴訟法第158條之4規定反面解釋，亦均有證據能力。
貳、實體部分：
一、認定犯罪事實所根據之證據及理由：
    上揭犯罪事實，業據被告於本院訊問及審理時均坦承不諱(
    見本院卷第136、382頁)，且被告於上揭時、地為警查獲後
    ，經警採集其尿液送正修科技大學超微量研究科技中心以酵
    素免疫分析法(EIA)及液相層析串聯式質譜法(LC/MS/MS)檢
    驗結果，呈第一級毒品海洛因於人體代謝後之嗎啡及可待因
    陽性反應(檢出嗎啡及可待因之濃度各為34,200ng/ml、1,42
    0ng/ml)，此有正修科技大學超微量研究科技中心尿液檢驗
    報告(報告編號R00-0000-000號)1份、採集尿液(送驗)採證
    同意書、臺中市政府警察局霧峰分局委託鑑驗尿液代號與真
    實姓名對照表各1紙在卷可稽【見臺灣臺中地方檢察署109年
    度毒偵字第826號偵查卷宗(下稱毒偵卷)第37、39、41頁】
    ，足認被告自白施用第一級毒品犯行洵與事實相符，被告前
    揭犯行洵堪認定，應予依法論科。
二、論罪科刑：
　㈠核被告董偉智所為，係犯毒品危害防制條例第10條第1項之施
    用第一級毒品罪。被告持有第一級毒品海洛因進而施用，其
    持有第一級毒品之低度行為，為施用第一級毒品之高度行為
    所吸收，不另論罪。
　㈡被告曾於105年間，因施用毒品案件，經本院以105年度訴字
    第612號判決判處有期徒刑1年確定(下稱第1案)；復因施用
    毒品案件，經本院以105年度審訴字第1154號判決判處有期
    徒刑10月確定(下稱第2案)；前揭第1案及第2案另經本院以1
    06年度聲字第400號裁定應執行有期徒刑1年9月確定；又因
    施用毒品案件，經本院以105年度審訴字第1582號判決判處
    有期徒刑1年2月、1年，應執行有期徒刑1年6月確定(下稱第
    3案)；前揭第1案至第3案另經本院以106年度聲字第1190號
    裁定應執行有期徒刑2年8月確定；再於107年間，因竊盜案
    件，經本院以107年度易字第145號判決判處有期徒刑5月確
    定(下稱第4案)，前揭第1案至第4案另經本院以107年度聲字
    第4027號裁定應執行有期徒刑3年確定，而於108年6月17日
    縮短刑期假釋並付保護管束，且於108年9月18日保護管束期
    滿未經撤銷，視為執行完畢之前科，此有臺灣高等法院被告
    前案紀錄表1份在卷可稽(見本院卷第17-36頁)，其受有期徒
    刑之執行完畢後，5年以內故意再犯本件有期徒刑以上之罪
    ，為累犯，審酌被告本案所涉犯罪類型，並非一時失慮、偶
    然發生，而前罪之徒刑執行無成效，被告對於刑罰之反應力
    顯然薄弱，且被告並無司法院大法官釋字第775號解釋意旨
    所指個案應量處最低法定刑，又無法適用刑法第59條規定減
    輕其刑，而應依此解釋意旨裁量不予加重最低本刑之情形(
    最高法院108年度台上字第338號判決意旨參照)，爰依刑法
    第47條第1項規定加重其刑。
  ㈢本案被告行為後，毒品危害防制條例於109年7月15日修正生
    效施行，而犯同條例第10條之罪者，檢察官應先將被告送勒
    戒處所觀察、勒戒；觀察、勒戒後，檢察官依據勒戒處所之
    陳報，認受觀察、勒戒人無繼續施用毒品傾向者，應即釋放
    ，並為不起訴之處分；又同條例修正施行後，審判中之案件
    ，由法院依修正後規定處理；依修正後規定應為不起訴處分
    者，法院應為免刑之判決。此於修正後毒品危害防制條例第
    20條第1項、第2項前段、第35條之1第2款分別定有明文。查
    ，本案被告前於92年間，因施用第一級毒品案件，經本院裁
    定送勒戒處所觀察、勒戒後，認無繼續施用毒品傾向，於92
    年7月10日出所之前科，有臺灣高等法院被告前案紀錄表1份
    在卷可稽(見本院卷第17-36頁)，可知被告過去曾有因施用
    毒品案件，經觀察、勒戒之執行情形，惟被告本案再犯施用
    第一級毒品犯行係於109年1月30日16時25分為警採尿時往前
    回溯96小時內某時，與最近1次觀察、勒戒執行完畢出所日
    即92年7月10日相距已逾3年，是本案施用第一級毒品犯行，
    既於109年7月15日前所犯，且於109年5月28日繫屬本院，屬
    審判中之案件，檢察官依修正前毒品危害防制條例規定提起
    公訴，起訴程序固未違背當時規定，然揆諸首揭說明，應依
    修正後毒品危害防制條例規定處理，併予敘明。
  ㈣本院依修正後毒品危害防制條例第35條之1第2款、第20條第1
    項規定，於109年9月29日以109年度訴字第1307號裁定被告
    送勒戒處所觀察、勒戒確定，此有上開裁定1份在卷可憑(見
    本院卷第209-212頁)。而被告經送法務部○○○○○○○○進行觀察
    、勒戒後，在所期間經評估認有繼續施用毒品之傾向，再經
    本院於110年1月6日以109年度訴字第1307號裁定被告令入戒
    治處所強制戒治等情，此有上開裁定1份、法務部○○○○○○○○1
    09年12月31日中戒所衛字第10910006010號函暨檢附法務部○
    ○○○○○○○附設勒戒處分出具之「有無繼續施用毒品傾向證明
    書」、「有無繼續施用毒品傾向評估標準紀錄表」共2紙附
    卷可稽(見本院卷第247-253、239-242頁)，嗣經法務部○○○○
    ○○○○以被告經接受強制戒治已屆滿6個月，經各階段評估結
    果，認無繼續執行強制戒治之必要，函請停止強制戒治之執
    行，此有法務部○○○○○○○○110年8月16日中戒所輔字第110110
    03230號函暨檢附法務部○○○○○○○○報請停止戒治報告表共2紙
    在卷可稽(見本院卷第351-354頁)，則依修正後毒品危害防
    制條例第20條第2項前段之規定，被告既經評定為已無繼續
    施用毒品之傾向，原應由檢察官為不起訴處分，然本案係於
    修正後毒品危害防制條例生效施行前之109年5月28日繫屬本
    院，業如前述，是屬毒品危害防制條例修正施行後，審判中
    之案件，揆諸前揭規定，本院自應為免刑之判決。
據上論斷，應依刑事訴訟法第299條第1項但書，毒品危害防制條
例第35條之1第2款、第10條第1項、第20條第2項前段，刑法第11
條、第47條第1項，判決如主文。
本案經檢察官郭景銘提起公訴，檢察官李斌、朱介斌到庭執行職
務。
中　　華　　民　　國　 110　　年　  9　　月　　28　　日
                  刑事第十五庭審判長法　官　簡佩珺
                                    法  官  張雅涵
                                    法  官  湯有朋
以上正本證明與原本無異。
如不服本判決應於收受送達後20日內向本院提出上訴書狀，並應
敘述具體理由；其未敘述上訴理由者，應於上訴期間屆滿後20日
內向本院補提理由書（均須按他造當事人之人數附繕本）「切勿
逕送上級法院」。
　　　                            　書記官   黃美雲
中　　華　　民　　國　　110 　年　　9 　　月　　28　　日
附錄本案論罪科刑法條：
毒品危害防制條例第10條第1項
施用第一級毒品者，處6月以上5年以下有期徒刑。